【裁判字號】    98,家聲,77
【裁判日期】    980521
【裁判案由】    同意變賣遺產
【裁判全文】
臺灣嘉義地方法院民事裁定  98年度家聲字第77號
聲  請  人  行政院國軍退除役官兵輔導委員會嘉義榮民服務處
法定代理人  乙○○
相  對  人  甲○○
上開聲請人聲請准予變賣被繼承人甲○○之遺產事件，本院裁定
如下：
    主  文
被繼承人甲○○（男，民國○○年○月○○日生，身分證統一編號：Ｚ
000000000號，民國82年1月16日死亡)所遺坐落嘉義縣民雄鄉○
○○段0000-0000地號，土地面積68.00平方公尺，權利範圍全部
，及東勢湖段0000-0000地號，土地面積960平方公尺，權利範圍
21/306，及東勢湖段0000-0000地號，土地面積960平方公尺、權
利範圍21/306，以及其坐落其上未保存登記房屋一間，權利範圍
全部，准予變賣。
聲請程序費用由被繼承人甲○○之遺產負擔。
    理  由
一、按被繼承人在台灣地區之遺產，由大陸地區人民依法繼承者
    ，其所得財產總額，每人不得逾新臺幣二百萬元；第一項遺
    產中，有以不動產為標的者，應將大陸地區繼承人之繼承權
    利折算為價額，臺灣地區與大陸地區人民關係條例第67條第
    1項前段及第4項前段定有明文。次按亡故退除役官兵遺產，
    除設籍於行政院國軍退除役官兵輔導委員會（以下簡稱輔導
    會）所屬安養機構者，由該安養機構為遺產管理人外；餘由
    設籍地輔導會所屬之退除役官兵服務機構為遺產管理人；遺
    產管理人為清償債權、交付遺贈物或移交遺產給大陸地區繼
    承人，有變賣遺產之必要者，應聲請法院許可後辦理，退除
    役官兵死亡無人繼承遺產管理辦法第4條、第8條之1亦有明
    文規定。
二、本件聲請意旨略以：聲請人為被繼承人甲○○之遺產管理人
    ，前曾聲請本院以82年度家催字第35號民事裁定准予公示催
    告該被繼承人大陸地區以外之繼承人、債權人及受遺贈人，
    於公示催告最後登載新聞紙之日起1年6月內承認繼承、報明
    債權及願受遺贈與否之聲明，上開公告期限已經屆滿。「臺
    灣地區與大陸地區人民關係條例」第68條第4項規定，本條
    例於民國85年9月18日修正生效前，大陸地區人民未於第66
    條所定期限內完成繼承之第一項及第二項遺產，由主管機關
    逕行捐助財產法人榮民榮眷基金會...。單身亡故榮民甲○
    ○，已於82年亡故，在臺無繼承人，依規定，渠所遺留之遺
    產應捐贈榮民榮眷基金會。按「退除役官兵無人繼承遺產管
    理辦法」第8-1條規定，遺產管理人為清償債權交付遺贈物
    或移交遺產，有變賣遺產之必要者，應聲請法院許可後辦理
    ；為交付故巫君依法捐贈榮民榮眷基金會之不動產，以及接
    受榮民榮眷基金會96年9月12日（96）榮基字第0423號書函
    之委託標售，爰請鈞院裁定被繼承人甲○○所遺坐落坐落嘉
    義縣民雄鄉○○○段0000-0000地號，土地面積68.00平方公
    尺，權利範圍全部，及東勢湖段0000-0000地號，土地面積9
    60平方公尺，權利範圍21/306，及東勢湖段0000-0000地號
    ，土地面積960平方公尺、權利範圍21/306，以及其坐落其
    上未保存登記房屋一間，權利範圍全部，准予變賣等語。
三、經查：聲請人主張之前開事實，業據提出除戶戶籍謄本影本
    、本院公示催告裁定、確定證明書影本、土地登記謄本影本
    、財團法人榮民榮眷基金會96年9月12日（96）榮基字第042
    3號函影本、故員遺產收支明細表、臺灣地區與大陸地區人
    民關係條例第68條資料、退除役官兵無人繼承遺產管理辦法
    各1份為證，應堪信為真實。從而，聲請人依前揭規定，聲
    請准予變賣被繼承人甲○○所遺上開不動產，為有理由，應
    予准許。
四、爰依非訟事件法第21條第1項前段、第157條之規定，裁定如
    主文。
中    華    民    國    98    年    5     月    21  日
                      家事法庭法  官  黃仁勇
以上正本係照原本作成。
如對本裁定抗告，須於裁定送達後10日之不變期間內，向本院提
出抗告狀，並繳納抗告費新臺幣1,000元
中    華    民    國    98    年    5     月    21    日
                              書記官  孫靜芳


司法院資訊處製作；財團法人民間司法改革基金會備份。
